【裁判字號】    89,易,4300
【裁判日期】    900215
【裁判案由】    家庭暴力防治法等
【裁判全文】
臺灣高雄地方法院刑事判決                        八十九年度易字第四三號
    公  訴  人  臺灣高雄地方法院檢察署檢察官
    被      告  甲○○
右列被告因違反家庭暴力法之傷害案件，經檢察官提起公訴（八十九年度偵字第一九
一一七號），本院判決如左：
    主  文
甲○○傷害人之身體，處拘役貳拾日。如易科罰金，以參佰元折算壹日。
    事  實
一、甲○○係乙○○之弟弟，二人間具有家庭暴力防治法第三條第四款所定之家庭成
    員關係。甲○○於民國八十九年七月二十一日晚間八時三十分許，在乙○○位於
    高雄市新興區○○○路四三七巷五號之住處，因細故與乙○○發生爭執，竟即基
    於傷害之犯意而徒手毆打之，致乙○○受有頭頂部壓痛（三×三公分）、額部抓
    傷（Ｏ‧一×二公分；Ｏ‧一×一‧五公分）、前頸前胸瘀血（一‧二×一‧五
    公分；一×Ｏ‧八公分；Ｏ‧八×Ｏ‧八公分）、雙手紅腫瘀血（五×五公分；
    Ｏ‧一×三‧五公分；Ｏ‧一×Ｏ‧五公分）等傷害。
二、案經乙○○訴由高雄市政府警察局新興分局報告臺灣高雄地方法院檢察署檢察官
    偵查起訴。
    理  由
一、訊據被告甲○○對於右揭事實均坦承不諱，核與告訴人乙○○所指訴遭傷害之情
    節相符，並有其提出之「陳中柱外內科醫院驗傷診斷書」一紙在卷可稽（附於警
    卷），是以被告之任意性自白核與事實相符，本件事證明確，其犯行堪以認定。
二、按家庭暴力者，謂家庭成員間實施身體或精神上不法侵害之行為；又家庭暴力罪
    者，謂家庭成員間故意實施家庭暴力行為而成立其他法律所規定之犯罪，家庭暴
    力防治法第二條第一項、第二項著有明文。本件被告係告訴人乙○○之弟弟，其
    二人係家庭暴力防治法第三條第四款所定之家庭成員，故核被告所為，係犯刑法
    第二百七十七條第一項之傷害罪，亦屬家庭暴力防治法第二條第二項之家庭暴力
    罪，惟因家庭暴力防治法之上開規定並無罰則之規定，是以應僅依刑法傷害罪之
    規定予以論罪科刑。爰審酌被告枉顧姊弟情誼，竟僅因細故即心生不滿進而加以
    傷害，行為實不足取，惟念及其除於少年時期之非行，及曾於八十一年間，因違
    反麻醉藥品管理條例案件，經法院判處有期徒刑二月，於八十一年十一月十三日
    以易科罰金繳清之方式執行完畢（於本案不構成累犯前科），此外，則無其他犯
    罪前科，此有台灣高雄地方法院檢察署刑案資料查註紀錄表及臺灣高等法院被告
    全國前案紀錄表各一紙附卷可稽，尚非品行極為惡劣之人，又犯罪後業已坦承犯
    行，暨參酌告訴人所受之傷害等一切情狀，量處如主文所示之刑，並諭知易科罰
    金之折算標準。
據上論斷，應依刑事訴訟法第二百九十九條第一項前段，刑法第二百七十七條第一項
，第四十一條第一項，罰金罰鍰提高標準條例第一條前段、第二條，判決如主文。
本案經檢察官莊榮松到庭執行職務。
中      華      民      國      九十      年      二      月    十五    日
                                  臺灣高雄地方法院刑事第六庭
                                          法  官  周  玉  群
右正本證明與原本無異。
如不服本判決，應於判決送達後十日內，向本院提出上訴狀。
                                          書記官  黃  英  彥
中      華      民      國      九十      年      二      月    十五    日
附錄本案論罪科刑法條：
刑法第二百七十七條第一項（普通傷害罪）：
傷害人之身體或健康者，處三年以下有期徒刑、拘役或一千元以下罰金。


司法院資訊處製作；財團法人民間司法改革基金會備份。
